臺灣高等法院刑事判決　　　　　　　　　94年度上訴字第52號
上　訴　人　臺灣板橋地方法院檢察署檢察官
上　訴　人
即　被　告　甲○○
上列上訴人等，因毒品危害防制條例案件，不服臺灣板橋地方法
院九十三年度訴字第一六八九號，中華民國九十三年十一月九日
第一審判決（起訴案號：臺灣板橋地方法院檢察署九十三年度毒
偵字第二五九九號，及移送本院併辦同署九十三年度毒偵字第五
五○一號、第五二一二號），提起上訴，本院判決如下：
    主  文
原判決關於連續施用第一級毒品暨執行刑部分撤銷。
甲○○連續施用第一級毒品，累犯，處有期徒刑拾月。
其他上訴駁回。
第二項撤銷改判部分所處之刑，與上訴駁回部分所處有期徒刑伍
月，應執行有期徒刑壹年貳月，扣案之第二級毒品安非他命壹包
（毛重柒點陸公克）沒收銷燬之。
    事  實
一、甲○○前於民國（下同）八十九年間因施用毒品案件，經送
    觀察、勒戒後，因認無繼續施用毒品之傾向，嗣經臺灣板橋
    地方法院檢察署檢察官以八十九年度偵字第四六一五號不起
    訴處分確定；再因施用第一、二級毒品，經送觀察、勒戒後
    ，因認有繼續施用毒品之傾向，臺灣板橋地方法院遂以九十
    年毒聲字第二六三九號裁定令入戒治處所施以強制戒治，於
    執行戒治滿三月後因無繼續戒治必要而停止戒治並付保護管
    束，保護管束期間於九十一年六月二十五日期滿未經撤銷，
    強制戒治因而執行完畢；其施用第一級、第二級毒品部分復
    經臺灣板橋地方法院以九十年訴字第一三九八號判決有期徒
    刑七月、六月，應執行有期徒刑一年確定，於九十二年八月
    二十日因縮刑期滿執行完畢。詎猶不知悔改，基於概括之犯
    意，自九十三年五月下旬起至同年六月五日十六時許止，在
    臺北縣新莊市○○路九六巷八號五樓住處，分別以海洛因摻
    水後置於針筒內再予靜脈注射，另以安非他命置於吸食器內
    燒烤吸食煙氣之方式，連續施用第一級毒品海洛因、第二級
    毒品安非他命多次。甲○○於九十三年六月五日十六時許，
    前往陳志榮（另案偵查中）位於臺北縣板橋市○○路九號六
    ０六住處時，經警於上揭地點發現甲○○持有第二級毒品安
    非他命一包（毛重七‧六公克），而查悉上情。
二、甲○○復承前施用第一級毒品之概括犯意，於九十三年八月
    十五日下午二時許，在台北縣樹林市軍人公墓，以將第一級
    毒品海洛因置入注射針筒，再予施打手臂靜脈注入體內之方
    式，施用第一級毒品海洛因，經員警查獲始知上情。
三、案經臺北縣政府警察局板橋分局報告臺灣板橋地方法院檢察
    署檢察官偵查起訴及移送本院併案辦理。
    理  由
壹、撤銷改判部分：
一、上揭事實欄一有關連續施用第一級毒品部分，業據上訴人即
    被告甲○○於原審及本院審理時坦承不諱（見原審卷第二十
    一頁、本院卷九十四年二月十五日審判筆錄）；而其為警查
    獲時採集之尿液檢體，經送臺灣檢驗科技股份有限公司以酵
    素免疫分析法（EIA）、 氣相層析質譜分析法（GC/MS）檢
    驗之結果，呈鴉片類藥物陽性反應有該公司出具之濫用藥物
    檢體檢驗報告、臺北縣政府警察局板橋分局偵辦毒品危害防
    制條例案被移送人姓名及代碼對照表（檢體編號：A306032
    ）各一份在卷可稽，復有臺北縣政府警察局板橋分局扣押物
    品清冊一紙可供證明，足認被告自白應與事實相符，堪以採
    信。被告前於八十九年間因施用毒品案件，經送觀察、勒戒
    後，因認無繼續施用毒品之傾向，嗣經臺灣板橋地方法院檢
    察署檢察官以八十九年度偵自第四六一五號不起訴處分確定
    ；再因施用第一、二級毒品，經送觀察、勒戒後，因認有繼
    續施用毒品之傾向，原審遂以九十年毒聲字第二六三九號裁
    定令入戒治處所施以強制戒治，於執行戒治滿三月後因無繼
    續戒治必要而停止戒治並付保護管束，保護管束期間於九十
    一年六月二十五日期滿未經撤銷，強制戒治因而執行完畢等
    情，有本院被告全國前案紀錄表一份存卷可參，被告於強制
    戒治執行完畢釋放後，五年內再犯毒品危害防制條例第十條
    施用毒品罪，本件事證明確，被告連續施用第一級毒品部分
    犯行，堪予認定。
二、另據檢察官移送本院併辦（即臺灣板橋地方法院檢察署九十
    三年度毒偵字第五五○一號、第五二一二號）之事實欄二施
    用第一級毒品部分，業據上訴人即被告甲○○於本院審理時
    ，坦承不諱（見本院卷九十四年二月十五日審判筆錄），而
    其為警查獲時採集之尿液檢體，經送臺灣檢驗科技股份有限
    公司以酵素免疫分析法（EIA）、氣相層析質譜分析法（
    GC/MS）檢驗之結果，均呈鴉片類藥物陽性反應有該公司出
    具之濫用藥物檢體檢驗報告、臺北縣政府警察局板橋分局偵
    辦毒品危害防制條例案被移送人姓名及代碼對照表（檢體編
    號：29605）各一份在卷可稽（見九十三年毒偵字第五二一
    二號卷第七、八頁），足認被告自白應與事實相符，堪予採
    信，是本件事證明確，依法應予論科。
三、論罪部分：
（一）按海洛因係毒品危害防制條例第二條第二項第一款所定之
      第一級毒品，被告予以施用，核被告所為，係犯毒品危害
      防制條例第十條第一項之施用第一級毒品罪；其施用前後
      持有海洛因之低度行為，為施用之高度行為所吸收，不另
      論罪；其多次施用毒品海洛因之行為，時間密接、所犯構
      成要件相同，顯係基於概括犯意為之，應依連續犯論以一
      罪，並加重其刑。
（二）另臺灣板橋地方法院檢察署檢察官以九十三年度毒偵字第
      五五○一號、第五二一二號移送本院併辦被告施用第一級
      毒品犯行部分（即事實欄二部分），雖未據起訴，然此與
      前開已起訴事實欄一部分，有連續犯之裁判上一罪關係，
      本院自應併予審究，附此敘明。
（三）被告前因施用第一級、第二級毒品案件，經原審以九十年
      訴字第一三九八號判決有期徒刑七月、六月，應執行有期
      徒刑一年確定，於九十二年八月二十日因縮刑期滿執行完
      畢之事實，有本院被告全國前案紀錄表在卷足稽，其於有
      期徒刑執行完畢後，五年內再犯本件有期徒刑以上之罪，
      為累犯，應依刑法第四十七條之規定加重其刑，並遞加重
      之。
四、撤銷改判及科刑：
（一）原審以被告甲○○犯事實欄一，有關連續施用第一級毒品
      海洛因部分，認罪證明確予以論罪科刑，原非無見。惟就
      犯罪事實欄二施用第一級毒品海洛因部分，與本案有連續
      犯之裁判上一罪關係，本為起訴效力所及，原審未及審理
      ，容有末洽，被告上訴意旨請求從輕量刑，雖無足取，惟
      公訴人據此上訴，為有理由，自應由本院就此部分加以撤
      銷改判。
（二）爰審酌被告素行不佳，歷經毒品危害防制條例所定之觀察
      、勒戒程序後，仍無法在戒斷程序中確實戒除毒害，反再
      連續施用毒品之行為，顯見其已難憑己力戒斷毒癮，而有
      對之科以較長刑期俾利摒除毒害之必要，惟念其於原審到
      庭坦承犯行有欲改過，及其犯罪動機、目的、手段與造成
      社會潛在侵害程度等一切情狀，量處如主文第二項所示之
      刑，以示儆懲。
貳、其他上訴駁回部分：
一、上揭事實欄一有關連續施用第二級毒品部分，業據上訴人即
    被告甲○○於原審及本院審理時坦承不諱（見原審卷第二十
    一頁、本院卷九十四年二月十五日審判筆錄）；而其為警查
    獲時採集之尿液檢體，經送臺灣檢驗科技股份有限公司以酵
    素免疫分析法（EIA）、 氣相層析質譜分析法（GC/MS）檢
    驗之結果，呈安非他命類藥物陽性反應有該公司出具之濫用
    藥物檢體檢驗報告、臺北縣政府警察局板橋分局偵辦毒品危
    害防制條例案被移送人姓名及代碼對照表（檢體編號：
    A30603 2）各一份在卷可稽，而自甲○○身上查獲之第二級
    毒品安非他命一包（毛重七‧六公克），復有臺北縣政府警
    察局板橋分局扣押物品清冊一紙可供證明，足認被告自白應
    與事實相符，堪以採信。被告前於八十九年間因施用毒品案
    件，經送觀察、勒戒後，因認無繼續施用毒品之傾向，嗣經
    臺灣板橋地方法院檢察署檢察官以八十九年度偵自第四六一
    五號不起訴處分確定；再因施用第一、二級毒品，經送觀察
    、勒戒後，因認有繼續施用毒品之傾向，原審遂以九十年毒
    聲字第二六三九號裁定令入戒治處所施以強制戒治，於執行
    戒治滿三月後因無繼續戒治必要而停止戒治並付保護管束，
    保護管束期間於九十一年六月二十五日期滿未經撤銷，強制
    戒治因而執行完畢等情，有本院被告全國前案紀錄表一份存
    卷可參，被告於強制戒治執行完畢釋放後，五年內再犯毒品
    危害防制條例第十條施用毒品罪，本件事證明確，被告連續
    施用第二級毒品部分犯行，堪予認定。
二、按安非他命係毒品危害防制條例第二條第二項第二款所定之
    第二級毒品，被告予以施用，核被告所為，係犯毒品危害防
    制條例第十條第二項之施用第二級毒品罪；其施用前後持有
    安非他命之低度行為，為施用之高度行為所吸收，不另論罪
    ；其多次施用毒品安非他命之行為，時間密接、所犯構成要
    件相同，顯係基於概括犯意為之，應依連續犯論以一罪並加
    重其刑。又被告前因施用第一級、第二級毒品案件，經原審
    以九十年訴字第一三九八號判決有期徒刑七月、六月，應執
    行有期徒刑一年確定，於九十二年八月二十日因縮刑期滿執
    行完畢之事實，有本院被告全國前案紀錄表在卷足稽，其於
    有期徒刑執行完畢後，五年內再犯本件有期徒刑以上之罪
　　，為累犯，應依刑法第四十七條之規定加重其刑，並遞加重
    之。
三、原審以被告甲○○犯事實欄一，有關連續施用第二級毒品安
    非他命部分，以罪證明確，適用毒品危害防制條例第十條第
    二項、第二十三條第二項、第十八條第一項前段，刑法第十
    一條前段、第五十六條、第四十七條之規定。並審酌被告素
    行不佳，及被告犯罪動機、目的、手段與造成社會潛在侵害
    程度，及檢察官就安非他命犯行求刑五月等一切情狀，量處
    有期徒刑五月，扣案之第二級毒品安非他命一包（毛重七‧
    六公克），係查獲之毒品，不問屬於犯人與否，依毒品危害
    防制條例第十八條第一項前段之規定宣告沒收銷燬。經核其
    認事用法，均無不合，量刑亦稱妥適，被告上訴請求從輕量
    刑云云，為無理由，應予駁回。
參、原判決有關連續施用第一級毒品海洛因部分，既經本院撤銷
    改判，其原定執行刑即屬無可維持，應併予撤銷，爰就撤銷
    改判部分所處有期徒刑拾月，與上訴駁回部分所處有期徒刑
    伍月，定其應執行有期徒刑壹年貳月。扣案之第二級毒品安
    非他命壹包（毛重柒點陸公克）沒收銷燬之。
據上論斷，應依刑事訴訟法第３６８條、第３６９條第１項前段
、第３６４條、第２９９條第１項前段，毒品危害防制條例第１
０條第１項，刑法第１１條前段、第５６條、第４７條、第５１
條第５款，判決如主文
本案經檢察官劉斐玲到庭執行職務。
中　　華　　民　　國　　94　　年　　2 　　月　　25　　日
　　　　　　　　　臺灣高等法院刑事第五庭
                      審判長法　官房  阿  生
　　　　　　　　　　　　　  法　官雷  元  結
　　　　　　　　　　　　　  法　官蔡  光  治
以上正本證明與原本無異。
施用第一級毒品部分如不服本判決，應於收受送達後十日內向本
院提出上訴書狀，其未敘述上訴之理由者並得於提起上訴後十日
內向本院補提理由書（均須按他造當事人之人數附繕本）。
施用第二級毒品部分不得上訴。
                            書記官陳  韋  杉
中　　華　　民　　國　　94　　年　　3 　　月　　2 　　日
附錄：本案論罪科刑法條全文
附論罪科刑法條全文
毒品危害防制條例第十條
施用第一級毒品者，處六月以上五年以下有期徒刑。
施用第二級毒品者，處三年以下有期徒刑。
